【裁判字號】    98,上訴,4281
【裁判日期】    981029
【裁判案由】    毒品危害防制條例
【裁判全文】
臺灣高等法院刑事判決                98年度上訴字第4281號
上  訴  人
即  被  告  甲○○  24歲（民.
上列上訴人因違反毒品危害防制條例案件，不服臺灣基隆地方法
院98年度訴字第841號中華民國98年9月9日第一審判決（起訴案
號：臺灣基隆地方法院檢察署98年度毒偵字第1174號），提起上
訴，本院判決如下：
    主  文
上訴駁回。
    理  由
一、按不服地方法院之第一審判決而上訴者，應向管轄第二審之
    高等法院為之，上訴書狀應敘述具體理由，刑事訴訟法第36
    1條定有明文。 又第二審法院認上訴書狀未敘述理由或上訴
    有第362條前段之情形者，應以判決駁回之，同法第367條前
    段亦規定甚明。所謂不服第一審判決之具體理由，必係依卷
    內既有訴訟資料或提出新事證，指摘或表明第一審判決有何
    採證認事、用法或量刑等足以影響判決本旨之不當或違法，
    而構成應予撤銷之具體事由，始足當之。倘僅泛言原判決認
    定事實錯誤、違背法令、量刑失之過重或輕縱，而未依上揭
    意旨指出具體事由，或形式上雖已指出具體事由，然該事由
    縱使屬實，亦不足以認為原判決有何不當或違法者，皆難謂
    係具體事由，俾與第二審上訴制度在請求第二審法院撤銷、
    變更第一審不當或違法之判決，以實現個案救濟及節制濫行
    上訴之立法目的相契合。是倘上訴人之上訴書狀雖敘述上訴
    理由，惟並未具體敘述第一審判決有何不當或違法情形，即
    與未敘述具體理由無異，所為上訴，即非適法。
二、原判決認定上訴人即被告甲○○於民國98年6月21日下午4時
    許，在基隆市信義區○○○路141巷5號住所，將海洛因捲入
    香煙點燃吸食其煙霧之方式，施用海洛因1次；另將甲基安
    非他命置於吸食器內燒烤產生煙霧而吸食之方式，施用甲基
    安非他命1次。嗣因另涉毒品案件遭通緝，為警於同年6月21
    日晚上9時35分，在基隆市○○○路35巷口處緝獲，其於警
    尚未發覺其施用第一級、第二級毒品前，主動交付其持有之
    第一級毒品海洛因5包（驗餘淨重計0.67公克）、第二級毒
    品安非他命2包（毛重1.5公克），並向警員承認施用第一級
    、第二級毒品，業據上訴人於警詢、偵查及原審審理時坦承
    不諱，並有基隆市警察局第一分局偵辦毒品案件尿液檢體對
    照表、臺灣尖端先進生技醫藥股份有限公司98年7月10日濫
    用藥物檢驗報告、搜索扣押筆錄、扣押物品目錄表、查獲毒
    品照片附卷可稽。而論以施用第一級毒品罪及施用第二級毒
    品罪，已詳敘所憑證據與認定之理由，且認上訴人於未發覺
    其施用第一級、第二級毒品前，主動交付其持有之第一級毒
    品海洛因5包（驗餘淨重計0.67公克）、第二級毒品安非他
    命2包（毛重1.5公克），並向警員承認施用第一級、第二級
    毒品而接受裁判，此有基隆市警察局第一分局警詢筆錄1份
    在卷可稽，是被告係於有偵查犯罪職權公務員未發覺犯罪前
    ，自首其施用第一級、第二級毒品之犯行而接受審判，爰均
    依刑法第62條前段之規定，減輕其刑。並審酌被告犯罪之動
    機、曾有施用毒品之前科仍不知戒除，惟犯罪後坦承犯行，
    且所犯之施用毒品犯行乃戕害自己身心健康，並未危及他人
    等一切情狀，分別量處有期徒刑6月、3月，應執行有期徒刑
    8月，如易科罰金，以新臺幣1,000元折算1日，扣案第一級
    毒品海洛因5包（驗餘合計淨重0.67公克）併同無從與之完
    全析離之包裝袋5只、第二級毒品甲基安非他命2包（合計毛
    重1.5公克）併同無從與之完全析離之包裝袋2只，均沒收銷
    燬之，形式上觀察並無違誤，所為量刑亦屬允當。被告以本
    件係自首案件，原判決書中卻未明確記載應受宣告之刑，再
    減以自首後所處量刑之內容，且伊無犯罪前科，先前所犯毒
    品案亦僅處以有期徒刑7月，本案伊刑法第62條前段規定判
    決，刑度卻更重，令人難以接受云云為由，提起上訴。惟法
    官依據法律獨立審判，不受任何干涉，憲法第80條定有明文
    ，法官應視個案情節，審酌刑法第57條所列各款事由，及其
    他有關刑之酌科及加減等一切情事綜合判斷，於法定刑度內
    論罪量刑，不受他案判決所拘束，當非可遽論同類案由，即
    應為相同之量刑判斷。且按刑之量定，屬事實審法院得依職
    權自由裁量之事項，原判決既已審酌刑法第57條各款所列及
    刑法第62條前段之一切情狀，在適法範圍內行使其量刑之裁
    量權，核無違法或不當之情形。上訴意旨所指既經原審判決
    審酌，且上訴人亦未具體引用案內卷證指摘原判決關於事實
    認定及法律適用與刑罰之量定，有何違法或不當之處。揆諸
    前揭說明，本件上訴顯不合法定程式，應予駁回，並不經言
    詞辯論為之。
三、據上論斷，應依刑事訴訟法第367條前段、第372條，判決如
    主文。
中    華    民    國    98    年    10    月    29    日
                  刑事第二十二庭審判長法  官  郭雅美
                                      法  官  洪于智
                                      法  官  李麗珠
以上正本證明與原本無異。
第一級毒品部分如不服本判決，應於收受送達後10日內向本院提
出上訴書狀，其未敘述上訴之理由者並得於提起上訴後10日內向
本院補提理由書（均須按他造當事人之人數附繕本）「切勿逕送
上級法院」。
第二級毒品部分不得上訴。
                                      書記官  陳禹任
中    華    民    國    98    年    10    月    29    日


司法院資訊處製作；財團法人民間司法改革基金會備份。
